【裁判字號】    89,易,1895
【裁判日期】    890726
【裁判案由】    竊盜
【裁判全文】
臺灣板橋地方法院刑事判決                        八十九年度易字第一八九五號
    公  訴  人  臺灣板橋地方法院檢察署檢察官
    被      告  甲○○
右列被告因竊盜案件，經檢察官提起公訴（八十九年度偵字第七七八四號），本院判
決如左：
    主  文
甲○○竊盜，處罰金仟元，如易服勞役，以佰元折算壹日。
    事  實
一、甲○○於民國八十九年四月十三日十四時三十分許，陪同家人前往臺北縣三峽鎮
    ○○路二十八巷十號「宜慧診所」就醫時，見護士徐碧君因忙於協同醫生醫護病
    人而不注意，認有機可乘，竟基於意圖為自己不法之所有之犯意，竊取該診所掛
    號室櫃檯上抽屜內之現金新臺幣（下同）八千一百元，得手後，即藏放於右腳腳
    底與所穿之涼鞋鞋底之間。嗣經護士徐碧君發現失竊而報警當場查獲甲○○，並
    自甲○○之右腳腳底起出上開現金八千一百元。
二、案經臺北縣警察局三峽分局報告臺灣板橋地方法院檢察署檢察官偵查起訴。
    理  由
一、訊據被告甲○○矢口否認有上開竊盜之犯行，辯稱：「我沒有拿診所的錢，八千
    一百元是我自己的錢，當時因係陪嫂嫂前往診所施行人工流產，故將錢墊於腳底
    以免嬰靈跟隨」云云。經查，右揭事實，業據被害人徐碧君於警訊時指稱「警方
    自甲○○之右腳涼鞋底起獲之現金八千一百元，千元鈔七張，五百元鈔一張，一
    百元鈔五張及五十元鈔二張，其中五百元鈔一張及一百元鈔五張以迴紋針夾成一
    疊，因為這是我親自以迴紋針將五百元和百元鈔夾在一起（共一千元），所以我
    認得；我原先一直坐在櫃檯，但由於有一位小朋友就診時須要插管，醫師便請我
    去幫忙，我離開櫃檯約五分鐘左右，回來掛號室時就發現抽屜被打開，而現金被
    竊，當時甲○○一人獨坐於櫃檯旁的椅子上；約十五時向警方報案，於十五時十
    五分在甲○○的右腳涼鞋內起出失竊贓物；警方所起獲之現金與我們所遺失之現
    金相同」等語，復據證人即「宜慧診所」之藥劑生乙○○迭於警訊時及本院審理
    時證稱「當時我在隔房藥房內聽聞診所遭竊，經與醫生、護士商量後，於十五時
    許報案，警方到達現場後，在場有一位女客人（真實姓名年籍不詳）向我說，看
    見另一女客人（指甲○○）正將錢偷偷塞在腳底，然後我就將之告訴警方，經警
    當場在甲○○腳底起出八千一百元，是警員說錢是用迴紋針夾住的」等語，並有
    上開現金八千一百元之照片計四張及臺北縣警察局贓物認領保管單一紙附卷可稽
    。又被告於案發當時另於其所攜帶的皮夾內放置現金六千七百元，為被告所不爭
    執，且警方自被告之右腳腳底所起出之現金八千一百元，含一千元之鈔票七張，
    五百元之鈔票一張，一百元之鈔票五張及五十元之鈔票二張，其中五百元之鈔票
    一張及一百元之鈔票五張以迴紋針夾成一疊，與護士徐碧君所指述之失竊現金數
    目及以迴紋針夾住鈔票之方法復相同。此外，當天係由被告之嫂嫂自己支付施行
    人工流產之費用，亦為被告於警訊時所供承在卷。被告先則於警訊時辯稱「我有
    習慣性將錢摺放在腳底」，其後則於本院審理時辯稱「當時因係陪嫂嫂前往診所
    施行人工流產，故將錢墊於腳底以免嬰靈跟隨」，前後所辯不一，尚難採信。又
    縱依被告所提之郵局自動提款機儲戶交易明細表及證人即被告之夫丙○○之證詞
    ，而認被告於案發前一天晚上曾經收受其夫所交付之二萬元屬實，亦不足據以認
    定警方自被告之右腳腳底所起出之現金八千一百元確係被告所有。事證明確，被
    告之犯行堪以認定。
二、核被告所為，係犯刑法第三百二十條第一項之竊盜罪。爰審酌被告並無前科，有
    臺灣高等法院檢察署刑案紀錄簡覆表一份在卷足憑，被告與夫育有一女未滿二歲
    ，有戶口名簿一份在卷足憑，堪稱家境小康，幸福美滿，其因一時貪念，致有本
    件之犯行，被告犯罪之動機、目的、手段、犯罪所生之危害、犯罪後否認犯行之
    態度等一切情狀，量處如主文所示之刑，並諭知易服勞役之折算標準，以示懲儆
    。
據上論斷，應依刑事訴訟法第二百九十九條第一項前段，刑法第三百二十條第一項、
第四十二條第二項，罰金罰鍰提高標準條例第一條前段、第二條，判決如主文。
本案經檢察官高俊申到庭執行職務
中      華      民      國      八十九      年    七      月    二十六  日
                                      臺灣板橋地方法院刑事第一庭
                                          法  官  楊  千  儀
右正本證明與原本無異。
如不服本判決，應於判決送達後十日內，向本院提出上訴狀。
                                          書記官  王      明
中      華      民      國      八十九      年    八      月    四      日
附錄本案論罪科刑法條全文：
刑法第三百二十條第一項
意圖為自己或第三人不法之所有，而竊取他人之動產者，為竊盜罪，處五年以下有期
徒刑、拘役或五百元以下罰金。
（罰金已依罰金罰鍰提高標準條例提高為十倍）


司法院資訊處製作；財團法人民間司法改革基金會備份。
